# 关于投资性房地产

提问人：一瓣儿西瓜 时间：2022-12-18 01:26:12
请教陈版：
公允模式计量下，投资性房地产转换为固定资产时产生的公允价值变动损益，在该固定资产处置时，应当如何处理？

回答人：chenyiwei
不需要特殊处理。按照届时该固定资产的处置价款和账面价值（以转换日公允价值为基础确定）之间的差额，按常规方法计量资产处置损益即可。